臺灣臺北地方法院交通事件裁定　　　 100年度交聲字第1224號
原處分機關　臺北市交通事件裁決所
異　議　人
即受處分人　林炳奎
上列異議人即受處分人因違反道路交通管理處罰條例案件，對於
臺北市交通事件裁決所於中華民國100 年5 月26日以北市裁罰字
第裁22-AEY591323號所為之裁決處分（原舉發案號：臺北市政府
警察局99年8 月14日北市警交字第AEY591323 號），聲明異議，
本院裁定如下：
    主  文
異議駁回。
    理  由
一、原處分意旨略以：異議人即受處分人林炳奎（下稱異議人）
    於民國99年8 月14日22時15分許，駕駛車牌號碼QCD-378 號
    輕型機車沿臺北市○○區○○街由西往東方向，行經三元街
    、泉州街口設有行車管制號誌之交岔路口時，於三元街上行
    車號誌顯示紅燈時，竟違規闖紅燈穿越路口往臺北市○○區
    ○○街43巷行駛，而遭警攔停（闖紅燈異議部分由本院另為
    裁定），為警發現異議人所持之駕駛執照逾有效期間仍駕車
    ，乃依法舉發。經臺北市交通事件裁決所（下稱原處分機關
    ）依道路交通管理處罰條例第22條第1 項第7 款、第2 項（
    原裁決書漏載第2 項）、違反道路交通管理事件統一裁罰基
    準表之規定，裁處異議人罰鍰新臺幣（下同）2,300 元，駕
    駛執照扣繳等語。
二、異議意旨略以：伊騎乘上開輕型機車被員警強制攔車，污辱
    開車，扣押證件，伊自小客車駕照尚在有效期間內，並無逾
    期，員警逕予開單告發，並無交付罰單予伊云云。
三、按汽車駕駛人駕駛執照逾有效期間仍駕車者，處新臺幣1,80
    0 元以上3,600 元以下罰鍰，並禁止其駕駛，駕駛執照應扣
    繳之，道路交通管理處罰條例第22條第1 項第7 款、第2 項
    分別定有明文。
四、經查：
(一)、異議人於上開時、地，騎乘上開輕型機車，為警攔停稽查，
    發現異議人所持之重型機車駕駛執照逾期之違規行為，遂依
    道路交通管理處罰條例第22條第1 項第7 款規定製單舉發，
    惟因異議人拒絕簽名收受該舉發通知單，在執勤警員向其告
    知應到案時間及處所後離去；嗣經原處分機關於100 年5 月
    26日逕依道路交通管理處罰條例第22條第1 項第7 款及違反
    道路交通管理事件統一裁罰基準表規定，裁處異議人罰鍰2,
    300 元，並扣繳駕駛執照，異議人於100 年5 月26日收受上
    開裁決書後，因不服處罰，於收受裁決書20日內之100 年5
    月31日向原處分機關聲明異議，而由原處分機關函轉本院辦
    理一情，有臺北市政府警察局99年8 月14日北市警交字第AE
    Y591323 號舉發違反道路交通管理事件通知單、臺北市交通
    事件裁決所100 年5 月26日北市裁罰字第裁22-AEY591323號
    違反道路交通管理事件裁決書及送達證書各1 紙附卷可稽（
    見本院100 年度交聲字第1224號卷第11至13頁）。又異議人
    於聲明異議狀既已載明其自小客車駕駛執照仍在有效期間內
    等語，堪認異議人有對上開裁決書異議之意思，又異議人事
    後於本院訊問時固陳述：就駕照逾期部分，伊沒有要聲明異
    議等語（見本院100 年度交聲字第1224號卷第5 頁），惟異
    議人當庭並未明確表示要撤回此部分之聲明異議，其是否有
    撤回此部分聲明異議之真意，容有探究之餘地，又異議人事
    後復來電稱就此部分仍要聲明異議，基於保障當事人權益，
    尚難認異議人已撤回此部分之異議，本院仍應依法處理，先
    予敘明。
(二)、按已領有小型車駕駛執照者，得駕駛輕型機器腳踏車；已領
    有重型機器腳踏車駕駛執照者，得駕駛普通重型機器腳踏車
    、輕型機器腳踏車，道路交通安全規則第61條第1 項第4 款
    、第7款 固分別訂有明文。惟查，異議人原持有重型機器腳
    踏車駕駛執照之有效期間為95年8 月26日，此有機車駕照基
    本資料、證號查詢機車駕駛人查詢資料各1 紙附卷可查（見
    本院100 年度交聲字第1224號卷第4 、14頁）；又異議人取
    得之小型車普通駕駛執照之有效期間為82年8 月26日，此有
    證號查詢汽車駕駛人1 紙附卷可稽（見本院100 年度交聲字
    第1224號卷第2 頁），是不論異議人所持之重型機器腳踏車
    駕駛執照或小型車普通駕駛執照均已逾有效期間，且異議人
    於本院訊問時，亦自承對其駕照逾期部分沒有意見，是核其
    所為，係該當道路交通管理處罰條例第22條第1 項第7 款規
    定所處罰之汽車駕駛人駕駛執照逾有效期間仍駕車之違規行
    為，應堪認定。
五、綜上所述，異議人確於前揭時地，持小型車普通駕駛執照、
    重型機車駕駛執照均逾有效期間仍駕駛普通輕型機車之違規
    事實，已堪認定。原處分機關認異議人係違反道路交通管理
    處罰條例第22條第1 項第7 款、第2 項（原裁決書漏載第2
    項）、違反道路交通管理事件統一裁罰基準及處理細則及違
    反道路交通管理事件統一裁罰基準表之規定，裁處異議人罰
    鍰2,300 元，並扣繳駕駛執照，核無違誤。本件異議人之聲
    明異議為無理由，應予駁回。
六、據上論斷，應依道路交通案件處理辦法第18條，裁定如主文
    。
中    華    民    國   100    年    9     月    19    日
                  刑事第十一庭法  官  陳諾樺
以上正本證明與原本無異。
如不服本裁定應於送達後5日內向本院提出抗告狀。
                          書記官  呂欣穎
中    華    民    國   100    年    9     月    19    日